【裁判字號】    95,簡上,33
【裁判日期】    950608
【裁判案由】    偽造文書
【裁判全文】
臺灣基隆地方法院刑事判決              95年度簡上字第33號
上  訴  人
即  被  告  甲○○
            乙○○
上列一人之
選任辯護人  紀復儀律師
上列被告等因偽造文書案件，不服本院基隆簡易庭，中華民國95
年2月13日94年度基簡字第815號第一審簡易判決（聲請案號：93
年度偵字第3842號）提起上訴，本院管轄之第二審合議庭判決如
下：
    主  文
上訴駁回。
    事實及理由
一、本案經本院審理結果，認第一審判決以被告甲○○、乙○○
    所為係觸犯刑法第28條、第216條、第210條之共同行使變造
    私文書罪，而各判處被告2人有期徒刑3月，如易科罰金均以
    300元折算1日，除應更正聲請簡易判決處刑書及原審判決書
    犯罪事實部分：「由甲○○委由不知情之安力公司總經理江
    泰芳交付安力公司大小章予乙○○（原誤載由甲○○委由不
    知情之安力公司總經理江泰芳交付另行刻印之安力公司大小
    章予乙○○）」外，其餘認事用法均無違誤，量刑亦屬適當
    ，應予維持，並引用第1審判決書記載之事實、證據及理由
    。
二、上訴人即被告甲○○上訴意旨略以：伊是安力工程股份有限
    公司（下稱安力公司）負責人，民國91年間乙○○告知基隆
    市消防局表示可在長江消防安全設備股份有限公司（下稱長
    江公司）交付如附表所示文件影本上，蓋上安力公司及負責
    人印章即可送驗，所以將安力公司大小章交由乙○○蓋章送
    件，對於如附表所示文件影本遭變造或塗改一事完全不知情
    ，並無參與變造文書之行為，原判決未察而為有罪之判決顯
    有違誤，指摘原判決不當云云。上訴人即被告乙○○上訴意
    旨則略以：因安力公司與長江公司間有債務糾紛，長江公司
    不願意提出如附表所示文件之正本以完成工程驗收，後來基
    隆市消防局表示只要在影本上蓋上安力公司及負責人的大小
    章就可以完成驗收，所以才在附表所示文件影本上蓋上安力
    公司的大小章，並沒有在影本上塗銷長江公司的印章再蓋上
    安力公司的行為，至於文件上的工程名稱及購買日期、數量
    等是為了完成驗收由伊填寫的云云。被告乙○○之選任辯護
    人則為其辯護稱：本件工程一開始送件之消防設備證明書上
    並無經銷商或出廠日期，基隆市消防局以未見證明書正本為
    由退件，而長江公司因與安力公司間有債務糾紛而未提供證
    明書正本，經與基隆市消防局協商後，以在影本上加蓋安力
    公司之大小章後送件，並無任何變造文書之事實，然因長江
    公司未料到會有此變通方法，為逼安力公司還款，才在證明
    書正本上蓋上長江公司的大小章，用以誣攀消防局與被告貪
    瀆，然因檢察官未察而將被告甲○○、乙○○起訴，並經原
    審判決，顯有未察之處而提起上訴，指摘原判決不當云云。
三、經查：
  (一)安力公司於91年間承作兆連國宅新建工程水電消防工程時，
    因無法支付向長江公司購買消防安全設備安裝之價金新臺幣
    （下同）300餘萬元，致長江公司拒絕交付上開消防設備之
    出廠證明書（如附表所示文件）正本予安力公司，供其提交
    予基隆市消防局進行消防設備檢查，然被告甲○○、乙○○
    2 人，為使兆連國宅消防工程通過查驗，由被告甲○○委由
    不知情之江泰芳交付安力公司章及負責人甲○○印章予乙○○，由被告乙○○在如附表所示文件影本上變造如附表所示
    之事項等情，業據證人丁○○即長江公司副總經理到院具結
    證稱：「91年間安力公司向長江公司購買消防設備，總價款
    約300多萬元左右，因為沒有拿到貨款，所以長江公司並未
    交付上開消防設備合格證明書等文件正本給安力公司，但因
    為兆連國宅是公共工程，長江公司有交付如附表所示文件影
    本給安力公司，表示這些貨確實有送到現場。長江公司交付
    給安力公司如附表所示文件影本，在文件上已經有長江公司
    大小章蓋在經銷商欄位，相關出廠日期、製造日期、使用單
    位也經長江公司填寫完畢，長江公司不可能未填妥資料就將
    影本交給安力公司，造成日後長江公司填寫正本時，還要向
    安力公司拿取影本核對才填的麻煩。尤其影本上一定要蓋長
    江公司的大小章，影本才有意義，否則只是一張打字的文件
    ，不能證明什麼。在附表所示文件影本上經銷商欄使用長江
    公司名義或使用安力公司的名義效果不同，會導致製造商（
    如太陽神公司）否認安力公司是其經銷商而不保固產品的問
    題，因為安力公司不曾跟製造商買過東西，更不是其經銷商
    。」等語（見本院95年5月25日審判筆錄）、證人戊○○即
    本案發生時長江公司之員工到院證稱：「91年7月16日第1次
    是我與乙○○拿長江公司的消防設備證明書等文件影本到基
    隆市政府消防局掛件送驗，當時影本用牛皮紙袋裝的，因為
    已經到掛件、收件階段，等待消防局檢驗，相關文件業經長
    江公司行政單位處理完畢，正本的資料欄都填好了才影印拿
    去掛件，慣例上，上開文件影本是送掛件，正本在現場查驗
    。該次掛件後，消防局有到現場去查核，因為消防設備硬體
    的問題被認定不合格遭退件，所以在資料上（偵卷第181頁
    ）被蓋『消防設備不合規定』而退件，並不是因為證明文件
    （沒有蓋長江公司印章、沒有提供正本）的問題被退件。」
    （見本院95年5月25日審判筆錄）等語，互核相符，均一致
    證稱長江公司交付予安力公司如附表所示文件影本均蓋有長
    江公司大小章以便掛件送驗等情，且有與附表所示文件正本
    相符之影本附卷可憑（附於偵卷第18、22、25、30、32、34
    、36、38、40頁），經本院當庭比對證人丁○○提出如附表
    所示文件之正本結果，均核與卷附之影本內容相符，且確實
    於附表所示文件上均蓋有長江公司大小章，此有本院95年5
    月25日審判筆錄在卷可佐，堪認證人丁○○、戊○○前開證
    言與事實相符，可以採信。又查，依證人王建浦於偵查時證
    稱：「兆連國宅新建工程完工後為了申請使用執照，必須取
    得基隆市消防局查驗消防安全設備之證明，依據合約，應由
    安力公司向基隆市消防局辦理消防安檢之手續，因為安力公
    司與其消防設備經銷商長江公司發生債務糾紛，以致於安裝
    兆連國宅之消防設備的原廠出廠證明等文件資料遭到長江公
    司扣留，安力公司因此無法申請消防檢驗，後來有接到長江
    公司寄來的存證信函，知道長江公司無法提供消防設備的出
    廠證明，所以和乙○○等人一起去找陳龍輝、李龍聖，問如
    何通過消防檢查，當時陳龍輝說可以用長江公司掛件時所提
    供的出廠證明影本加蓋安力公司的章來代替。我有打電話向
    甲○○說明與消防局協調的結果，可在出廠證明的影本上蓋
    安力公司大小章，並蓋與正本相符章來代替出廠證明書正本
    ，當時甲○○也說要配合，後來江泰芳也有將安力公司的大
    小章給乙○○蓋，出廠證明書是乙○○交給我，當時江泰芳
    將安力公司的大小章拿到安力的工務所交給乙○○，由乙○○在工務所內蓋印。」等語（見偵卷第41至42、173至
    174、22 3、251頁）、證人江泰芳於偵訊時證稱：「甲○○
    有叫我拿安力公司大小章給乙○○」等語（見偵卷第252頁
    ），且被告甲○○自承：「王建浦有告訴我只要在影本上蓋
    安力公司大小章送驗即可，所以有請江泰芳將公司大小章交
    給乙○○去蓋。」、被告乙○○亦自承：「有在影本上蓋安
    力公司的大小章，文件影本上的購買日期、數量等資料是伊
    填寫的。」等語，並有附表所示變造後證明書等文件之影本
    在卷可憑（附於偵卷第17、21、24、29、31、33、35、37、
    39頁），被告2人為使兆連國宅消防工程通過查驗，由被告
    甲○○委由江泰芳交付安力公司大小章予乙○○，再由被告
    乙○○在附表所示之變造後證明書影本上加蓋安力公司大小
    章，及被告乙○○自行記載附表所示之事項等情，應堪認定
    。
  (二)被告2人及被告乙○○之選任辯護人雖均辯稱：沒有塗銷如
    附表所示文件影本上之長江公司大小章，僅係在空白影本上
    蓋用安力公司的大小章而已云云。然查，長江公司91年7月
    16 日交由證人戊○○將證明書等文件影本送基隆市消防局
    掛件時，影本上均已蓋用長江公司之大小章，基隆市消防局
    實際現場驗收結果係因硬體設備不的規定而退件一節，業據
    證人戊○○到院陳述明確，並有掛件送驗資料1份在卷可參
    （附於偵卷第181頁），已如前述，且證人戊○○亦到院證
    稱：「沒有聽乙○○說過證明文件影本上沒有長江公司的大
    小章。」等語（見本院95年5月25日審判筆錄），參以證人
    王建浦前開於偵查時之證言係證稱：「基隆市消防局之陳龍
    輝說可以用長江公司掛件時所提供的出廠證明影本，『加蓋
    』安力公司的章來代替。」等語（見偵卷第173至174頁），
    顯然長江公司掛件送驗時提供之出廠證明影本等文件，其上
    已有長江公司之大小章，安力公司僅需在影本文件上單純『
    加蓋』安力公司之大小章即可，並非在空白處『蓋上』安力
    公司之大小章；且果如被告2人所辯長江公司交基隆市消防
    局送件而提供如附表所示文件正本之影本，於附表編號1、2
    、3、4、5所示之文件上工程使用者欄空白、經銷商欄未蓋
    長江公司大小章；於附表編號6、7、8、9所示使用單位欄、
    購買公司欄等項之內容空白，則上開文件送件時既未指明工
    程使用單位，基隆市消防局以何依據至基隆市兆連國宅現場
    檢驗消防設備？且經銷商及購買者欄空白，日後消防設備應
    由何人維修保固，產品保固責任歸屬即產生責任不清的問題
    ，顯與常情相悖。再者，從卷附之附表所示文件正本上觀之
    ，文件上之製造商欄除載明公司全銜之文字外，均一一加蓋
    製造商公司之公司大小章，換言之，於交易習慣上，一般產
    品貨物製造、出售後，上開附表所示文件正本，均會蓋用公
    司大小章以示實際有此交易存在，否則僅屬一紙制式文書格
    式，並無法律上效力。本件附表所示文件正本之影本已於91
    年7月16日由長江公司提供送交基隆市消防局掛件，以備現
    場檢驗，長江公司實已行使上開文件正本之影本，依據上開
    交易慣例，實難以想像長江公司會甘冒文書形式不備遭拒的
    風險下，提供經銷商或購買公司欄空白之影本資料至基隆市
    消防局掛件送驗，故被告2人前開辯稱附表所示文件長江公
    司提供之影本上是空白均未蓋上長江公司大小章云云，顯與
    事實不符，並非可採；被告乙○○之選任辯護人辯護稱：係
    證人丁○○於驗收後，為逼安力公司還款，事後才蓋長江公
    司之大小章於正本上云云，純屬其臆測之詞，亦無足採。長
    江公司交付之上開文件正本之影本上已蓋有長江公司大小章
    ，事後被告2人送基隆市消防局驗收通過消防檢查之文件上
    ，確已塗銷長江公司之大小章，並蓋用安力公司之大小章一
    節，至堪認定。
  (三)按刑法上所謂變造文書，係指無制作權者，就他人所制作之
    真正文書，加以改造而變更其內容而言，亦即不變更原有文
    書之本質，僅就文書之內容有所更改者是。若變更其本質，
    使之發生完全相反之效用者，則屬偽造而非變造。是將他人
    制作之文書，更改制作名義人之姓名，雖未變更其他內容，
    無異假冒他人名義無權制作文書，已完全變更該文書之本質
    ，為偽造非變造（參最高法院90年度台上字第657號裁判要
    旨）。又偽造、變造私文書罪之所謂足生損害，只須所偽造
    、變造之文書有足生損害於公眾或他人之危險，即行成立，
    並非以確有損害事實之發生為構成要件，且此項文書在法律
    上是否有效，亦在所不問（見最高法院22年上字第874號、
    26年上字第2731號判例要旨）。本件被告乙○○及其選任辯
    護人均辯稱：使用單位蓋用「基隆市○○路兆連國宅」或「
    基隆市兆連國宅新建工程」，並不影響對使用單位之認定，
    至於在施工按裝者欄加蓋吳東滿印章，已經吳東滿事先同意
    ，在製造日期及購買日期欄填戴內容均經詢問過戊○○後才
    填寫，並無變造文書之事實云云。然查，證人戊○○於本院
    審理期間已明確證述長江公司提供之影本相關欄位已填寫完
    備，否認有同意被告乙○○在附表所示文件影本上之製造日
    期、購買日期欄填載之事實，已如前述；且上開文件應由長
    江公司製作完畢交付予安力公司行使，被告乙○○就上開文
    件並無製作之權，其未經長江公司同意即自行在附表所示文
    件之工程使用者欄蓋印「基隆市兆連國宅新建工程」、在按
    裝者欄蓋用「吳東滿」印章、在製造日期及購買日期欄填寫
    內容、或塗銷原內容、或更改原內容，縱使依其變造之內容
    有無影響上開文件之法律效果，尚不確定，然揆諸上開說明
    ，被告乙○○除上述變造文書之行為外，其於上開文件變造
    之影本上加蓋「與正本相符」字樣，顯然已有足生損害於兆
    連國宅使用人就消防設備保固期限起算及保固責任人認定，
    及長江公司就其經銷之消防設備後續品管之危險，是被告乙○○及其選任辯護人前開所辯，亦非可採，被告乙○○前開
    行為自該當刑法變造私文書之構成要件。至於選任辯護人另
    以被告乙○○不可能為塗改而塗改工程使用者、購買數量、
    購買日期等項，顯然長江公司交付附件所示文件影本上的欄
    位是空白云云，並未提出任何證據以供本院參酌，其所辯純
    屬臆測之詞，不足採信，附此說明。
  (四)綜上，被告2人行使變造私文書之犯行，事證明確，應依法
    論科。
四、核被告2人所為，均係犯刑法第216條、第210條之行使變造
    私文書罪。被告甲○○及乙○○2人就附表所示文件影本上
    將長江公司大小章塗銷加蓋安力公司大小章之變造犯行，有
    犯意聯絡及行為分擔，為共同正犯。又被告2人變造如附表
    所示之私文書後復持以行使，其變造之低度行為應為行使附
    表所示文件影本之高度行為所吸收，不另論罪；又被告乙○○變造製造日期、購買日期、工程使用者、施工按裝者、使
    用數量等項（詳如附表所示），為變造私文書之部分行為，
    亦不另論罪。被告2人就附表所示9次變造私文書之犯行，係
    利用同一犯罪機會接續為之，為接續犯。原審審酌被告2人
    之犯罪目的係因安力公司與供應商長江公司具有債務糾紛，
    而為使已實際按裝之消防設施得以順利參加基隆市消防局之
    新建工程消防設施竣工檢驗而行使變造私文書、被告之犯罪
    手段、犯後態度等一切情狀，量處被告2人各有期徒刑3月，
    如易科罰金均以300元折算1日，其認事用法均無違誤，量刑
    亦屬適當，被告2人上訴意旨徒以長江公司交付之影本係空
    白未用印，渠等蓋上安力公司大小章之行為並不構成變造私
    文書云云，指摘原判決不當，難認有理由，均應予駁回。
據上論斷，應依刑事訴訟法第455條之1第1項、第3項、第368條
、第373條，判決如主文。
本案經檢察官丙○○到庭執行職務。
中    華    民    國    95    年    6    月    8    日
                  刑事第三庭審判長法  官    王福康
                                  法  官    齊  潔
                                  法  官    何怡穎
以上正本證明與原本無異。
本件判決不得上訴。
中    華    民    國    95    年    6    月    8    日
                                  書記官    李繼業
附表：
┌──┬───────────┬─────────────┐
│編號│文件名稱              │變造之欄位                │
├──┼───────────┼─────────────┤
│ 1  │出廠證明（品名：滅火器│製造日期：              │
│    │、規格：10P、型號：TC1│  將原先記載之「91.2」塗去│
│    │0AX）                 │  。                      │
│    │                      ├─────────────┤
│    │                      │購買日期：              │
│    │                      │  將原先記載之「91.3.20」 │
│    │                      │  塗去。                  │
│    │                      ├─────────────┤
│    │                      │經銷商：                │
│    │                      │  將原先蓋印「『長江消防安│
│    │                      │  全設備股份有限公司』、『│
│    │                      │  簡文正』」之印文塗去。  │
│    │                      ├─────────────┤
│    │                      │工程使用者：            │
│    │                      │  將原先蓋印「基隆市○○路│
│    │                      │    兆連國宅」之印文塗去，│
│    │                      │  蓋印「基隆市兆連國宅新建│
│    │                      │  工程」。                │
├──┼───────────┼─────────────┤
│ 2  │太陽神消防緊急廣播主機│使用單位：              │
│    │出廠證明書            │  將原先「基隆市○○路  兆│
│    │                      │  連國宅」之印文塗去，蓋印│
│    │                      │  「基隆市兆連國宅新建工程│
│    │                      │  」。                    │
│    │                      ├─────────────┤
│    │                      │經銷商：                │
│    │                      │  將原先蓋印「『長江消防安│
│    │                      │  全設備股份有限公司』、『│
│    │                      │  簡文正』」之印文塗去，蓋│
│    │                      │  印「『安力工程股份有限公│
│    │                      │  司』、『甲○○』」印章。│
│    │                      ├─────────────┤
│    │                      │施工按裝者：            │
│    │                      │  加蓋印「吳東滿」印章。  │
├──┼───────────┼─────────────┤
│ 3  │緊急廣播揚聲器出廠證明│使用單位：              │
│    │書                    │  將原先「基隆市○○路  兆│
│    │                      │  連國宅」之印文塗去，蓋印│
│    │                      │  「基隆市兆連國宅新建工程│
│    │                      │  」。                    │
│    │                      ├─────────────┤
│    │                      │使用數量：              │
│    │                      │  將原先記載之「玖拾貳只」│
│    │                      │  ，變造為「92」。        │
│    │                      ├─────────────┤
│    │                      │製造日期：              │
│    │                      │  將原先記載之「90.12.15」│
│    │                      │  ，變造為「90.09」。     │
│    │                      ├─────────────┤
│    │                      │經銷商：                │
│    │                      │  將原先蓋印「『長江消防安│
│    │                      │  全設備股份有限公司』、『│
│    │                      │  簡文正』」之印文塗去，蓋│
│    │                      │  印「『安力工程股份有限公│
│    │                      │  司』、『甲○○』」印章。│
│    │                      ├─────────────┤
│    │                      │施工按裝者：            │
│    │                      │  加蓋印「吳東滿」印章。  │
├──┼───────────┼─────────────┤
│ 4  │出廠證明（品名：消防水│製造日期：              │
│    │帶、規格：21/2*20M、型│  將原先記載之「91.3.8」塗│
│    │號：TA01B）           │  去。                    │
│    │                      ├─────────────┤
│    │                      │購買日期：              │
│    │                      │  將原先記載之「91.5.2」塗│
│    │                      │  去。                    │
│    │                      ├─────────────┤
│    │                      │經銷商：                │
│    │                      │  將原先蓋印「『長江消防安│
│    │                      │  全設備股份有限公司』、『│
│    │                      │  簡文正』」之印文塗去。  │
│    │                      │工程使用者：            │
│    │                      │  將原先蓋印「基隆市○○路│
│    │                      │    兆連國宅」之印文塗去，│
│    │                      │  蓋印「基隆市兆連國宅新建│
│    │                      │  工程」。                │
├──┼───────────┼─────────────┤
│ 5  │出廠證明（品名：消防水│製造日期：              │
│    │帶、規格：11/2*20M、型│  將原先記載之「91.3.8」塗│
│    │號：TA01A）           │  去。                    │
│    │                      ├─────────────┤
│    │                      │購買日期：              │
│    │                      │  將原先記載之「91.5.2」塗│
│    │                      │  去。                    │
│    │                      ├─────────────┤
│    │                      │經銷商：                │
│    │                      │  將原先蓋印「『長江消防安│
│    │                      │  全設備股份有限公司』、『│
│    │                      │  簡文正』」之印文塗去。  │
│    │                      ├─────────────┤
│    │                      │工程使用者：            │
│    │                      │  將原先蓋印「基隆市○○路│
│    │                      │    兆連國宅」之印文塗去，│
│    │                      │  蓋印「基隆市兆連國宅新建│
│    │                      │  工程」。                │
├──┼───────────┼─────────────┤
│ 6  │彰得興業股份有限公司消│使用單位：              │
│    │防安全設備使用數量表（│  將原先蓋印「基隆市○○路│
│    │品名：撒水頭）        │    兆連國宅」之印文塗去，│
│    │                      │  蓋印「基隆市兆連國宅新建│
│    │                      │  工程」。                │
│    │                      ├─────────────┤
│    │                      │購買日期：              │
│    │                      │  將原先記載之「90年12月5 │
│    │                      │  日」，變造為「91年03月」│
│    │                      │  。                      │
│    │                      ├─────────────┤
│    │                      │購買公司：              │
│    │                      │  將原先蓋印「『長江消防安│
│    │                      │  全設備股份有限公司』、『│
│    │                      │  簡文正』」之印文塗去，蓋│
│    │                      │  印「『安力工程股份有限公│
│    │                      │  司』、『甲○○』」印章。│
│    │                      ├─────────────┤
│    │                      │施工按裝者：            │
│    │                      │  加蓋印「吳東滿」印章。  │
├──┼───────────┼─────────────┤
│ 7  │彰得興業股份有限公司消│使用單位：              │
│    │防安全設備使用數量表（│  將原先蓋印「基隆市○○路│
│    │品名：自動警報逆止閥、│    兆連國宅」之印文塗去，│
│    │型式：AVD 9110、數量：│  蓋印「基隆市兆連國宅新建│
│    │捌只）                │  工程」。                │
│    │                      ├─────────────┤
│    │                      │購買日期：              │
│    │                      │  將原先記載之「91年2月8日│
│    │                      │  」，變造為「91年3月」。 │
│    │                      ├─────────────┤
│    │                      │購買公司：              │
│    │                      │  將原先蓋印「『長江消防安│
│    │                      │  全設備股份有限公司』、『│
│    │                      │  簡文正』」之印文塗去，蓋│
│    │                      │  印「『安力工程股份有限公│
│    │                      │  司』、『甲○○』」之印章│
│    │                      │  。                      │
│    │                      ├─────────────┤
│    │                      │施工按裝者：            │
│    │                      │  加蓋印「吳東滿」印章。  │
├──┼───────────┼─────────────┤
│ 8  │彰得興業股份有限公司消│使用單位：              │
│    │防安全設備使用數量表（│  將原先蓋印「基隆市○○路│
│    │品名：自動警報逆止閥、│    兆連國宅」之印文塗去，│
│    │型式：AVD 9110、數量：│  蓋印「基隆市兆連國宅新建│
│    │肆只）                │  工程」。                │
│    │                      ├─────────────┤
│    │                      │購買日期：              │
│    │                      │  將原先記載之「91年2月8日│
│    │                      │  」，變造為「90年09月」。│
│    │                      ├─────────────┤
│    │                      │購買公司：              │
│    │                      │  將原先蓋印「『長江消防安│
│    │                      │  全設備股份有限公司』、『│
│    │                      │  簡文正』」之印文塗去，蓋│
│    │                      │  印「『安力工程股份有限公│
│    │                      │  司』、『甲○○』」之印章│
│    │                      │  。                      │
│    │                      ├─────────────┤
│    │                      │施工按裝者：            │
│    │                      │  加蓋印「吳東滿」印章。  │
├──┼───────────┼─────────────┤
│ 9  │產品出廠證明書（品名：│出廠年月：              │
│    │泡沫原液槽300L、型號：│  將原先記載之「91年2月」 │
│    │TK-300）              │  塗去。                  │
│    │                      ├─────────────┤
│    │                      │使用單位：              │
│    │                      │  將原先蓋印「基隆市○○路│
│    │                      │    兆連國宅」之印文塗去，│
│    │                      │  蓋印「基隆市兆連國宅新建│
│    │                      │  工程」。                │
│    │                      ├─────────────┤
│    │                      │經銷商：                │
│    │                      │  將原先蓋印「『長江消防安│
│    │                      │  全設備股份有限公司』、『│
│    │                      │  簡文正』」之印文塗去，蓋│
│    │                      │  印「『安力工程股份有限公│
│    │                      │  司』、『甲○○』」之印章│
│    │                      │  。                      │
└──┴───────────┴─────────────┘


司法院資訊處製作；財團法人民間司法改革基金會備份。
